# 请教，核定征收，按合同进度确认收入与开票确认收入的差异是否补交所得税

提问人：武凯华 时间：2016-06-02 11:06:30
核定征收，按收入为基数缴纳所得税，按合同进度确认收入与开票确认收入的差异的这部分收入是否补交所得税？求指教

回答人：chenyiwei
关注该年度采用核定征收方式是否合规，有无主管税务机关出具的《征收方式鉴定表》作为依据。如果是合规的，则′除非企业自己申请该年度转为查帐征收方式重新申报，一般不涉及两种征收方式下差额税款的补缴问题。

提问人：武凯华 时间：2016-06-03 20:39:54
谢谢陈版的回复，其实客户征收方式没有改变，还是核定征收，主要是如果按照合同的约定进度确认收入的话，收入金额大于原本按开票确认收入的金额，那么多出的这部分收入金额是否要按照征收率来补税呢？请再赐教。

回答人：chenyiwei
既然是查帐征收，那么不应有征收率问题。关键是对照所得税法实施条例和国税发[2008]875号文等规定，合理确定税法上确认收入的时间，如果税法上确认收入的时间与调整后会计上一致，则应补税。